

### COMPÉTENCES

- Planification des réparations
- Aptitude à l'exécution de plans techniques
- Formation des utilisateurs
- Assistance informatique
- Configuration des postes de travail
- Maintenance d'ordinateurs fixes
- Instruction et formation du personnel

### **FORMATION**

#### **SNCF** | Strasbourg

- Formation Superviseur Transport.
- Formation Agent Mouvement.
- Formation Accompagnement Clientèle.
- CACES 3, 4, 9.

06/1996

**Lycée Lavoisier** | *Mulhouse* Bac STL : Biochimie, Génie Biologique

### **LANGUES**

### **Anglais**

Intermédiaire (B1) compréhension de l'anglais technique

# Fabien Saporito

## Etudiant en développement

0625583527

fabiensaporito@gmail.com

7, rue du Cygne, 67860, Rhinau

Permis B

### **PROFIL PROFESSIONNEL**

Professionnel doté de nombreuses années d'expérience combinées à une solide formation dans les domaines de la sécurité, je maîtrise le support et la planification et suis capable à la fois de travailler en équipe et de fonctionner de manière autonome.

Forte aptitude à acquérir de nouvelles connaissances.

### PARCOURS PROFESSIONNEL

06/2020 - 08/2023

SNCF Infrapôle Rhénan | Strasbourg | CDI

Superviseur Plan De Transport Capillaire

- Application rigoureuse du règlement sécurité, des procédures de l'entreprise et de la planification de tâches.
- Key user sur l'élaboration d'un nouveau logiciel de gestion du transport SNCF.
- Formation et support sur outils informatique de collaborateurs.
- Contrôle de l'état des charges, sélection de l'engin de levage approprié pour le déplacement des marchandises.
- Déplacement des marchandises à l'aide d'un chariot élévateur.
- Empilement soigneux des marchandises dans les espaces
  d'entreposage appropriés en veillant à optimiser l'espace disponible.

12/2011 - 06/2020

**SNCFTER Alsace** | Strasbourg | CDI

Agent Mouvement

- Gestion d'activité de production avec assignation de tâches à chaque personne de l'équipe. Encadrement d'une équipe de 3 à 4 personnes ( (accompagnement, coaching, gestion des conflits...)
- Capacité à identifier les difficultés et à prendre des décisions individuellement ou par consensus.
- Création d'un outil de suivi du matériel wagon adapté au terrain via les outils Google Sheets et Drive.
- Accompagnement et suivi de la sécurité de la clientèle en gare.

12/2007 - 03/2011

Caldera | Eckbolsheim | CDI

Technicien en préparation

- Installation des matériels informatiques en veillant à leur bon fonctionnement avant livraison.
- Intervention lors de pannes matérielles en diagnostiquant la source du problème et en appliquant le protocole approprié.
- Assistance à distance aux clients afin de diagnostiquer et résoudre leurs problèmes informatiques en proposant des solutions immédiates ou en les rappelant ultérieurement pour leur proposer la venue d'un technicien.

### **CENTRES D'INTERET**

Le Gaming, de l'histoire à la pratique du jeu. Mise à jour régulière du parc informatique familial (4 pc) pour optimiser les configurations requises aux différentes utilisations.

Impression 3D résine et filaire.

Jeux de société et stratégie, création et peinture de figurines.

Collection et entretien voiture ancienne.